臺灣臺中地方法院民事判決
111年度中小字第3829號
原      告  張家綺


被      告  黃博郁
訴訟代理人  黃萬力
            王惠娥
上列當事人間履行和解契約事件，本院於民國111年10月26日言
詞辯論終結，判決如下：
    主      文
被告應給付原告新臺幣5萬元及附表所示之利息。
原告其餘之訴及假執行之聲請均駁回。
訴訟費用新臺幣900元由被告負擔，餘由原告負擔。
本判決原告勝訴部分得假執行。
    事實及理由
一、原告主張：被告因涉及傷害、強制等罪，與原告簽訂和解  
    契約(下稱系爭契約)，約定賠償原告新臺幣(下同)8萬元， 
     惟被告於民國111年1月13日簽訂系爭契約並支付3萬元後，
    餘款均未給付，迭經催討，被告均置之不理，爰請求被告  
    給付5萬元，及自111年3月10日起至清償日止，按年息5%計 
     算之利息，並陳明願供擔保，請准宣告假執行。
二、被告則以：系爭契約簽訂時，雙方言明原告應撤銷對被告  
    民事及刑事各類訴訟，如未撤銷，原告即應歸還3萬元，並
    不得再提刑事、民事訴訟。原告並未撤銷所有案件，導致  
    被告受有刑事判決有罪確定執行，被告並無履行系爭契約  
    之義務等語置辯，請求駁回原告之訴。
三、按解釋意思表示，應探求當事人之真意，不得拘泥於所用之
    辭句，民法第98條訂有明文；而解釋意思表示，旨在探求表
    意人為意思表示之目的性及法律行為之和諧性，解釋契約尤
    須斟酌交易上之習慣及經濟目的，依誠信原則而為之。關於
    法律行為之解釋方法，應以當事人所欲達到之目的、習慣、
    任意法規及誠信原則為標準，合理解釋之，其中應將目的列
    為最先，習慣次之，任意法規又次之，誠信原則始終介於其
    間以修正或補足之，有最高法院88年度台上字第1671號民事
    判決可參。系爭契約固有：「甲方(指原告)同意撤回告訴，
    以息訟爭，并除接受前項賠償金(指8萬元)外，不再要求任 
     何損害賠償。並不得再提訴訟，如味撤銷，甲方需歸還所 
     有款項，並不得再提民事、刑事告訴」等文字，惟非告訴 
     乃論之罪，即使原告不想追究，檢察官還是可以起訴並由 
     法院審判，自非原告履約系爭契約之範圍。原告主張業已 
     回對被告告訴之事實，業據其提出刑事撤回告訴狀為證，
而
    被告所提出之本院111年度簡字第114號刑事簡易判決(下稱 
     系爭判決)，係因被告被訴強制罪部分，業經檢察官提起公
      訴，且非屬告訴乃論之罪，即使原告不想追究，法院仍須
      審判，系爭判決已審酌被告已與原告達成和解，原告並稱
      不欲再追究本案，請法院從輕量刑等情，判處被告犯強制
      罪，處拘役20日，如易科罰金，以1000元折算1日確定。
是      被告抗辯其受有刑事判決有罪確定執行，被告並無履行
系      爭契約之義務，依上開說明，並無理由。
四、給付有確定期限者，債務人自期限屆滿時起，負遲延責任。
    民法第229條定有明文。遲延之債務，以支付金錢為標的者
    ，債權人得請求依法定利率計算之遲延利息。但約定利息較
    高者，仍從其約定利率；而應付利息之債務，其利率未經約
    定，亦無法律可據者，週年利率為百分之五，民法第233條
    第1項、第203條亦有明文。系爭契約三、其他約定：「111/
    1/13支付30000-已收款111/1/13」、「110/3/10(應為111/3
    /10之誤)開始每月支付甲方10000-到7/10結清」，亦即賠償
    金餘款5萬元，被告應於111年3月10日、4月10、5月10、6月
    10日、7月10日，各給付1萬元予原告，依上開說明，原告可
    請求被告賠償之遲延利息為附表所示，即分別自111年3月11
    日、4月11日、5月11日、6月11日、7月11日起，均至清償日
    止，按年息5%計算之利息，逾此範圍之請求，則無理由。
五、綜上所述，原告依系爭契約之法律關係，請求被告賠償5萬
    元，及附表所示之利息範圍內，為有理由，應予准許。逾此
    範圍之請求，則無理由，其假執行之聲請亦失所依據，應併
    予駁回。
六、本件原告勝訴部分，係適用小額程序所為被告敗訴之判決，
    爰依職權宣告假執行。
七、訴訟費用負擔之依據：民事訴訟法第79條。
中　　華　　民　　國　　111 　年　　12　　月　　7 　　日
                  臺中簡易庭  法  官  劉正中
以上為正本係照原本作成。
如不服本判決，應於送達後20日內，以判決違背法令為理由，向
本院提出上訴狀並表明上訴理由（上訴理由應表明一、原判決所
違背之法令及其具體內容；二、依訴訟資料可認為原判決有違背
法令之具體事實），如於本判決宣示後送達前提起上訴者，應於
判決送達後20日內補提上訴理由書（須附繕本）。並應繳納上訴
費新臺幣壹仟伍佰元，如未繳納，依民事訴訟法施行法第9 條之
規定，認當事人明知上訴要件有欠缺，逕以裁定駁回其上訴。
中　　華　　民　　國　　111 　年　　12　　月　　7 　　日
                              書記官  江婉君　　
附表：
┌────┬────────────┬──┐
│債權本金│     利息計算期間       │年息│
│(新臺幣)│        (民國)          │    │
├────┼────────────┼──┤
│ 10000元│111年3月11日起至清償日止│ 5% │
│ 10000元│111年4月11日起至清償日止│ 5% │
│ 10000元│111年5月11日起至清償日止│ 5% │
│ 10000元│111年6月11日起至清償日止│ 5% │
│ 10000元│111年7月11日起至清償日止│ 5% │
└────┴────────────┴──┘